【裁判字號】    97,審訴,1144
【裁判日期】    970721
【裁判案由】    毒品危害防制條例
【裁判全文】
臺灣高雄地方法院刑事判決            97年度審訴字第1144號
公  訴  人  臺灣高雄地方法院檢察署檢察官
被      告  甲○○
                    （另案於台灣高雄看守所羈押中）
上列被告因違反毒品危害防制條例案件，經檢察官提起公訴（97
年度毒偵字第2110號），因被告就被訴事實為有罪陳述，經本院
告知簡式審判程序意旨並聽取公訴人及被告之意見後，本院合議
庭裁定由受命法官獨任依簡式審判程序審理並判決如下：
    主  文
甲○○施用第一級毒品，累犯，處有期徒刑壹年。
    事  實
一、甲○○前因施用毒品案件，經本院91年度毒聲字第1654號裁
    定送觀察、勒戒後，認有繼續施用毒品傾向，遂以91年度毒
    聲字第3599號裁定令入戒治處所施以強制戒治，再以91年度
    毒聲字第7847號裁定停止戒治，復以92年度毒聲字第2101號
    裁定撤銷停止戒治，於民國93年2 月11日執行完畢釋放，另
    由台灣高雄地方法院檢察署檢察官以93年度戒毒偵字第1149
    號為不起訴處分。其後同因施用毒品案件，先後經本院94年
    度訴字第3805號判決判處有期徒刑10月、及95年度訴字第25
    59號判決判處有期徒刑1 年（此部分嗣經裁定減刑為有期徒
    刑6 月）確定，上揭2 罪經接續執行，於96年7 月23日縮短
    刑期假釋出監（縮刑期滿日期為96年8 月20日），因假釋期
    滿未經撤銷而視為執行完畢。詎其猶不知悛悔，竟於前開強
    制戒治執行完畢釋放後5 年內，基於施用第一級毒品海洛因
    之犯意，於97年1 月15日上午某時許，在其位於高雄縣林園
    鄉○○村○○路80號住處，以將海洛因摻水後再以針筒注射
    之方式，非法施用第一級毒品海洛因1 次。嗣於同年月16日
    12時許在上址遭警查獲，並徵得其同意後採尿送驗，進而查
    悉上情。
二、案經高雄縣政府警察局林園分局報請台灣高雄地方法院檢察
    署檢察官偵查起訴。
    理  由
一、本件被告甲○○係違反毒品危害防制條例第10條第1 項施用
    第一級毒品罪，其法定刑為死刑、無期徒刑、最輕本刑為3
    年以上有期徒刑以外之罪，於準備程序進行中被告就被訴事
    實為有罪陳述，由受命法官告知簡式審判程序要旨並聽取其
    與公訴人之意見，經被告同意適用簡式審判程序後，本院亦
    認無不得或不宜改依簡式審判程序進行之處，爰依刑事訴訟
    法第273 條之1 第1 項、第284 條之1 規定，本院合議庭裁
    定由受命法官獨任進行簡式審判程序，合先敘明。
二、上揭事實，業有列管毒品人口尿液檢體採集送驗紀錄表暨正
    修科技大學超微量研究科技中心97年2 月4 日檢驗報告各1
    件在卷可稽，復據被告於本院審理中坦認上情不諱，足徵被
    告之自白核與事實相符，堪予採信。另查，被告前因施用毒
    品案件，經法院裁定送觀察、勒戒後，認有繼續施用毒品傾
    向，遂以裁定令入戒治處所施以強制戒治，再以裁定停止戒
    治，復以裁定撤銷停止戒治，於93年2 月11日執行完畢釋放
    ，另由台灣高雄地方法院檢察署檢察官以93年度戒毒偵字第
    1149號為不起訴處分等情，有台灣高等法院被告前案紀錄表
    1 份附卷可參，足認被告確於前開強制戒治執行完畢釋放後
    、5 年內再犯毒品危害防制條例第10條第1 項施用第一級毒
    品罪。職是，本件事證明確，被告前揭犯行洵堪認定，應依
    法論科。
三、查海洛因係毒品危害防制條例第2 條第2 項第1 款所定第一
    級毒品，依法不得持有、施用及販賣。核被告甲○○所為，
    係違反毒品危害防制條例第10條第1 項施用第一級毒品罪。
    其施用第一級毒品海洛因前持有海洛因之低度行為，應為施
    用之高度行為所吸收，不另論罪。再者，被告前因施用毒品
    等案件，先後經本院判決有罪確定，於96年7 月23日縮短刑
    期假釋出監（縮刑期滿日期為96年8 月20日），因假釋期滿
    未經撤銷而視為執行完畢一節，業如前述，並有前開台灣高
    等法院被告前案紀錄表附卷足憑，是其前受有期徒刑執行完
    畢後、5 年內故意再犯有期徒刑以上之本罪，應論以累犯並
    加重其刑。爰審酌被告前因施用毒品案件，經施以強制戒治
    及法院科刑判決後，竟再為本件施用毒品犯行，足見其惡習
    已深，且戒絕毒癮之意志不堅，未能體悟施用毒品對自己、
    家人造成之傷害及社會之負擔，自屬可議；惟念其於犯後態
    度良好，並能坦承犯行及施用毒品本質上係屬戕害自身健康
    之行為，尚未直接危害他人，反社會性程度應屬較低等一切
    情狀，量處如主文所示之刑，以資懲儆。
據上論斷，應依刑事訴訟法第273 條之1 第1 項、第299 條第1
項前段，毒品危害防制條例第10條第1 項，刑法第11條前段、第
47條第1 項，判決如主文。
中    華    民    國    97    年    7    月    21     日
                  刑事第七庭  法  官 陳明呈
以上正本證明與原本無異。
如不服本判決應於收受本判決後10日內向本院提出上訴書狀，並
應敘述具體理由，如未敘述上訴理由者，應於上訴期間屆滿後20
日內補提理由書狀於本院（均須按他造當事人之人數附繕本）「
切勿逕送上級法院」。
中    華    民    國    97    年    7     月    21    日
                              書記官 林明忠
附錄本判決論罪科刑之法條：
毒品危害防制條例第十條
施用第一級毒品者，處六月以上五年以下有期徒刑。
施用第二級毒品者，處三年以下有期徒刑。


司法院資訊處製作；財團法人民間司法改革基金會備份。
